臺灣板橋地方法院刑事判決　　　　　　　　　　　　九十二年度易字第二九一三號
　　公　訴　人　臺灣板橋地方法院檢察署檢察官
　　被　　　告　甲○○
右列被告因違反毒品危害防制條例案件，經檢察官提起公訴（九十二年度毒偵字第二
七０號），嗣被告於準備程序進行中就被訴事實為有罪之陳述，經告知簡式審判程序
之旨，並聽取當事人之意見後，本院合議庭裁定認宜由受命法官獨任進行簡式審判程
序，判決如左：
    主  文
甲○○施用第二級毒品，累犯，處有期徒刑拾月。
    事  實
一、甲○○前曾犯違反麻醉藥品管理條例（現修正為管制藥品管理條例）、肅清煙毒
    條例（現修正為毒品危害防制條例）、毒品危害防制條例等案件，其中，於民國
    （下同）八十三年間，因違反前麻醉藥品管理條例案件，經本院判處有期徒刑四
    月確定，自八十七年三月二十一日入監服刑，並於八十七年七月十七日縮刑期滿
    執行完畢，八十七年間，另因施用第二級毒品安非他命案件，經依本院八十八年
    度毒聲字第二三五號裁定送觀察、勒戒，俟認有繼續施用毒品傾向，再依本院八
    十八年度毒聲字第八七一號裁定令入戒治處所施以強制戒治，嗣於八十九年二月
    十日強制戒治付保護管束期滿，由臺灣板橋地方法院檢察署檢察官於八十九年三
    月十四日以八十九年度戒毒偵字第一五六號為不起訴處分確定，九十年間，再因
    施用第一級毒品海洛因、第二級毒品安非他命案件，經依本院九十年度毒聲字第
    四五九三號裁定令入戒治處所施以強制戒治，惟尚未執行（該案刑事部分係經本
    院以九十二年訴緝字第一０二號刑事判決判處應執行有期徒刑十月確定），詎猶
    不知悔改，另基於施用第二級毒品安非他命之犯意，於九十二年五月十九日晚間
    某時，在臺北縣三重市○○○路三八０巷一二０號三樓其租處內，以將安非他命
    置於吸食器內加熱燒烤再吸食所產生煙霧之方式，施用第二級毒品安非他命乙次
    ，嗣於九十二年五月二十三日（起訴書誤載為九十二年五月十九日），為警在上
    址查獲。甲○○前經觀察、勒戒結果，認有繼續施用毒品傾向，經送強制戒治執
    行完畢後，而由臺灣板橋地方法院檢察署檢察官為不起訴處分確定，五年內，三
    犯施用第二級毒品案件，經警報請臺灣板橋地方法院檢察署檢察官偵辦後，乃依
    先前本院之九十年度毒聲字第四五九三號裁定，令入戒治處所施以強制戒治。
二、案經臺北市政府警察局大安分局移送臺灣板橋地方法院檢察署檢察官偵查起訴。
    理  由
一、按本件被告甲○○所犯為死刑、無期徒刑、最輕本刑為三年以上有期徒刑以外之
    罪，其於準備程序進行中就被訴事實為有罪之陳述，經審判長告知簡式審判程序
    之旨，並聽取公訴人、被告之意見後，本院合議庭認宜由受命法官獨任進行簡式
    審判程序，爰依刑事訴訟法第二百七十三條之一第一項規定，裁定進行簡式審判
    程序，合先敘明。
二、右揭事實，業據被告甲○○於警詢、偵查中及本院審理時均坦承不諱，且其於九
    十二年五月二十三日為警查獲後所採集之尿液檢體，先經送臺北市立療養院遞以
    酵素免疫學分析法及薄層層析法檢驗結果，均呈安非他命類陽性反應，再經送明
    生生物科技股份有限公司，以氣相層析質譜分析法確認檢驗結果，確呈安非他命
    類（安非他命、甲基安非他命）陽性反應，有臺北市立療養院九十二年六月二日
    煙毒尿液檢驗報告、明生生物科技股份有限公司九十二年八月四日濫用藥物檢體
    檢驗報告各一紙在卷足憑，堪信被告上開自白確與事實相符；次查被告先前如事
    實欄所載，八十七年間，因施用第二級毒品安非他命案件，經依本院八十八年度
    毒聲字第二三五號裁定送觀察、勒戒，認有繼續施用毒品傾向，再依本院八十八
    年度毒聲字第八七一號裁定令入戒治處所施以強制戒治，嗣於八十九年二月十日
    強制戒治付保護管束期滿，由臺灣板橋地方法院檢察署檢察官於八十九年三月十
    四日以八十九年度戒毒偵字第一五六號為不起訴處分確定，九十年間，再因施用
    第一級毒品海洛因、第二級毒品安非他命案件，經依本院九十年度毒聲字第四五
    九三號裁定令入戒治處所施以強制戒治，惟尚未執行（該案刑事部分係經本院以
    九十二年訴緝字第一０二號刑事判決判處應執行有期徒刑十月確定），另又於九
    十二年五月十九日晚間某時，在臺北縣三重市○○○路三八０巷一二０號三樓其
    租處內，以將安非他命置於吸食器內加熱燒烤再吸食所產生煙霧之方式，施用第
    二級毒品安非他命乙次，嗣經警查獲暨移送臺灣板橋地方法院檢察署檢察官偵辦
    ，乃依先前本院之九十年度毒聲字第四五九三號裁定送入戒治處所施以強制戒治
    等節，有本院九十二年訴緝字第一０二號刑事判決（法學檢索列印本）、臺灣板
    橋地方法院檢察署刑案資料查註記錄表及臺灣高等法院被告全國前案紀錄表各一
    份在卷可稽，堪認被告確係前經強制戒治執行完畢釋放後，五年內三犯本件施用
    第二級毒品安非他命案件，核與毒品危害防制條例第二十三條第二項之規定相符
    ，殆無疑問。綜上所述，本案事證已臻明確，被告犯行洵堪認定。
三、查被告甲○○行為後，毒品危害防制條例已於九十二年七月九日經總統華總一義
    字第○九二○○一二一九三○號令修正公布，並自九十三年一月九日施行。比較
    新舊法之結果，本件被告施用第二級毒品安非他命犯行，依行為時及裁判時之法
    律均係犯同條例第十條第二項之施用第二級毒品罪，且法定刑度完全相同，自應
    依刑法第二條第一項前段之從新規定，適用裁判時之法律，合先敘明。次按安非
    他命為毒品危害防制條例第二條第二項第二款明定之第二級毒品，不得持有、施
    用及販賣；本件被告先前因施用第二級毒品案件，經觀察、勒戒後，認有繼續施
    用毒品傾向，經強制戒治付保護管束期滿後，由臺灣板橋地方法院檢察署檢察官
    為不起訴處分確定，五年內三犯如事實欄所載之施用第二級毒品安非他命犯行，
    核其所為，係犯同條例第十條第二項之施用第二級毒品罪；其施用前、後持有第
    二級毒品安非他命之低度行為，應為其施用之高度行為所吸收，不另論罪。末查
    被告曾於八十三年間，因違反前肅清煙毒條例案件，經本院判處有期徒刑四月確
    定，自八十七年三月二十一日入監服刑，並於八十七年七月十七日縮刑期期滿執
    行完畢，有臺灣高等法院被告全國前案紀錄表一份在卷足憑，其於五年內再犯本
    案有期徒刑以上之罪，為累犯，應依刑法第四十七條規定加重其刑。爰審酌被告
    前經觀察、勒戒暨強制戒治後，仍未戒斷其施用毒品之惡習，此外，並參酌其犯
    罪之動機、目的、手段、所生戕害其身心情形及犯罪後坦承犯行態度良好等一切
    情狀，量處如主文所示之刑，以資懲儆。
據上論斷，應依刑事訴訟法第二百九十九條第一項前段、第二百七十三條之一第一項
，毒品危害防制條例第十條第二項，刑法第十一條前段、第二條第一項前段、第四十
七條，判決如主文。
本案經檢察官楊仲農到庭執行職務。
中      華      民      國    九十三    年      一      月    二十九    日
                                          臺灣板橋地方法院刑事第十五庭
                                              法  官  王  屏  夏
右正本證明與原本無異。
如不服本判決，應於判決送達後十日內向本院提出上訴狀。
                                              書記官  楊  璧  華
中      華      民      國    九十三    年      一      月    二十九    日
附錄本案論罪科刑法條全文：
毒品危害防制條例第十條：
施用第一級毒品者，處六月以上五年以下有期徒刑。
施用第二級毒品者，處三年以下有期徒刑。
